【裁判字號】    99,抗,8
【裁判日期】    990622
【裁判案由】    公示送達
【裁判全文】
臺灣臺北地方法院民事裁定                 99年度抗字第8號
抗  告  人  庚○○
            戊○○○
            丙○○(即林張麥花.
            丁○○(即林張麥花.
            乙○○(即林張麥花.
            己○○(即林張麥花.
            甲○○(即林張麥花.
相  對  人  辛○○
上列抗告人因對相對人辛○○聲請公示送達事件，對於民國99年
5月5日本院99年度審司聲字第687號裁定提起抗告，本院裁定如
下：
    主  文
抗告駁回。
抗告程序費用新臺幣壹仟元由抗告人連帶負擔。
    理  由
一、本件抗告人於原審聲請及本院抗告意旨略以：相對人前於民
    國96年4月18日與抗告人訂立不動產買賣契約書，購買抗告
    人所有坐落臺北縣新店市○○段湖閃坑小段209地號土地，
    詎相對人為支付買賣價金之支票經提示後均遭退票，抗告人
    乃分別於99年1月4日、1月27日、2月24日三次對相對人之戶
    籍地址寄發存證信函催告相對人於限期內以現金給付，否則
    即解除契約，惟三次均經郵務機關以「招領逾期」為由退回
    ，致無法送達，足見相對人實際已不居住上開處所，而抗告
    人雖已用相當方法仍無法探知其住居所，爰依民法第97條規
    定，聲請對相對人為公示送達，詎原審竟予駁回，自有未當
    。為此提起抗告，求予廢棄原裁定云云。
二、按應為送達之處所不明者，受訴法院固得依聲請准為公示送
    達，惟表意人非因自己之過失不知相對人居所，始得依民事
    訴訟法公示送達之規定，以公示送達為意思之通知。而前開
    所謂「不知相對人居所」係指相對人遷移，致表意人不知其
    居所者而言。又民事訴訟法第149條第1項第1款所謂「應為
    送達之處所不明」，係指已用相當之方法探查，仍不知其應
    為送達之處所者而言。是以公示送達為意思表示之通知，僅
    因當事人「拒收」、「逾期招領」或「人在國外」等原因未
    受送達，而非應為送達處所不明者，即與公示送達之法定要
    件不合（最高法院87年台抗字第582號裁定意旨參照）。
三、經查，本件抗告人主張之事實，固據提出存證信函及其批退
    理由為「招領逾期」之信封、相對人戶籍謄本為證。惟查，
    抗告人對相對人戶籍地址為送達而經郵局以「招領逾期」退
    回之信件，僅能證明相對人未於通知招領之期限內領取該掛
    號郵件，並不足以證明相對人未住該戶籍地且其住居所不明
    之事實。復經本院函請臺北縣政府警察局新店分局查復，相
    對人確實居住於該戶籍地，有該局99年4月21日北縣警店刑
    字第0990019187號函可稽，足見相對人並無「應為送達之處
    所不明」之情事，而與聲請公示送達之要件不符。從而，抗
    告人聲請對相對人公示送達，於法不合，不應准許。原裁定
    駁回抗告人之聲請，尚無違誤，抗告意旨指摘原裁定違法，
    求予廢棄，委無理由，應予駁回。
四、據上論結，本件抗告為無理由，依非訟事件法第21條第2項
    、第24條第1項、第46條，民事訴訟法第495條之1第1項、第
    449條第1項、第85條第2項，裁定如主文。
中    華    民    國    99    年    6     月    22    日
                  民事第六庭審判長法官  朱漢寶
                            法      官  賴錦華
                            法      官  陶亞琴
以上正本係照原本作成
本裁定不得抗告。
中    華    民    國    99    年    6     月    22    日
                                書記官  曹瓊文

司法院資訊處製作；財團法人民間司法改革基金會備份。
